臺灣臺北地方法院民事判決　九十年度訴字第六一六五號
　　原　　　告　甲○○
　　被　　　告　國泰人壽保險股份有限公司
　　法定代理人　劉秋德
右當事人間請求給付保險金事件，本院判決如左：
    主      文
原告之訴及假執行之聲請均駁回。
訴訟費用由原告負擔。
    事      實
甲、原告方面：
壹、聲明：
　一、被告應給付被保險羅昭厚之保險受益人羅黃梅之保險受益金新台幣（下同）五
　　　百萬元。
  二、願供擔保，請准宣告假執行。
貳、陳述：
　一、原告之父羅昭厚於民國（下同）八十九年八月十二日午夜十二時起至九十年八
　　　月十二日午夜十二時止，在被告投保國泰新平安保險（屬意外身故、殘廢、醫
　　　療給付），投保金額五百萬元，並按期繳清保費。嗣羅昭厚不幸於九十年二月
　　　二十三日，在大陸不慎由高處摔成重傷，引起外傷性椎間盤膨出、腎挫傷、上
　　　化道出血，延至九十年三月六日死亡，有大陸雲南省昆明市中國人民解放軍第
　　　五三三醫院及雲南省昆明市公證處及證明書為憑。
　二、羅昭厚死亡後，原告之母復發現患有癌症，原告情之悲痛，無法以筆墨形容；
　　　詎被告竟財大氣粗，不肯理賠，為此提起本件訴訟。
參、證據：提出(一)大陸雲南省昆明市中國人民解放軍第五三一醫院病歷證明影本一份
    、(二)被告九十年八月十五日函影本一份、(三)大陸雲南省昆明市公證處（二○○一
    ）昆證民字第五九○號公證書影本一份、(四)大陸雲南省昆明市公證處（二○○一
    ）昆證民字第五九一號公證書影本一份、(五)國泰平安保險保險單影本一份、(六)財
    團法人海峽交流基金會九十年四月二十七日（九○）核字第一四一五八號證明影
    本一份、(七)國泰新平安保險要保書影本一份為證。
乙、被告方面：
    本件不經言詞辯論而為判決，故無被告之聲明及陳述可資記載。
    理　    由
一、原告主張其父羅昭厚於八十九年八月十二日午夜十二時起至九十年八月十二日午
    夜十二時止，在被告投保國泰新平安保險（屬意外身故、殘廢、醫療給付），投
    保金額五百萬元，並按期繳清保費。嗣羅昭厚不幸於九十年二月二十三日，在大
    陸不慎由高處摔成重傷，引起外傷性椎間盤膨出、腎挫傷、上化道出血，延至九
    十年三月六日死亡，詎被告竟不肯理賠之事實，固提出大陸雲南省昆明市中國人
    民解放軍第五三一醫院病歷證明影本一份、被告九十年八月十五日函影本一份、
    大陸雲南省昆明市公證處（二○○一）昆證民字第五九○號公證書影本一份、大
    陸雲南省昆明市公證處（二○○一）昆證民字第五九一號公證書影本一份、國泰
    平安保險保險單影本一份、(六)財團法人海峽交流基金會九十年四月二十七日（九
    ○）核字第一四一五八號證明影本一份、國泰新平安保險要保書影本一份為證。
二、然惟查國泰人壽股份有限公司保險單所記載之要保人為羅昭厚，受益人為羅黃梅
    ，原告就系爭保險金請求權並無處分權，就本件給付保險金之訴訟，原告並無何
    實施訴訟之權能，並非適格之原告。按給付之訴，須主張自己有給付請求權者，
    對於其主張為義務者提起，始為適格之當事人，原告對被告既無請求給付之保險
    金之權利，其請求被告應向羅黃梅給付保險金五百萬元，顯屬無據。
三、按原告之訴，依其所訴之事實，在法律上顯無理由者，法院得不經言詞辯論，逕
    以判決駁回之，民事訴訟法第二百四十九條第二項定有明文。本件經審酌原告所
    主張之事實，在法律上顯無法獲得勝訴之判決，爰不經言詞辯論，逕為原告敗訴
    之判決。
四、據上論結，本件原告之訴為無理由，依民事訴訟法第二百四十九條第二項、第七
    十八條，判決如主文。
中　　　華　　　民　　　國　　九十一　　年　　　一　　　月　　 十六　　 日
                              民事第三庭法      官　吳青蓉
右為正本係照原本作成
如對本判決上訴，須於判決送達後廿日內向本院提出上訴狀
中　　　華　　　民　　　國　　九十一　　年　　　一　　　月　　 十八　　 日
　　　　　　　　　　　　　　　　　　　　法院書記官　吳芳玉
